臺灣宜蘭地方法院民事裁定　　　　　　　 100年度聲字第29號
聲　請　人　黃秀華
相　對　人　財政部台灣省北區國稅局宜蘭縣分局
法定代理人　林壽山
上列當事人間聲請停止執行事件，本院裁定如下：
    主  文
聲請駁回。
聲請程序費用由聲請人負擔。
    理  由
一、聲請意旨略以：債務人大觀股份有限公司因積欠營業稅，經
    相對人移送法務部行政執行署宜蘭行政執行處（以下簡稱宜
    蘭行政執行處）（案號93年度營稅執特專字第11442號，以
    下簡稱系爭執行事件）。詎宜蘭行政執行處竟將聲請人所有
    坐落宜蘭縣礁溪鄉○○○段十六結小段1252、1274、1273、
    1122地號等土地（以下簡稱系爭土地）予以查封。為此聲請
    人業於100年4月19日提起第三人異議之訴，並經鈞院以100
    年訴字第115號事件繫屬在案。是聲請人所有之上開土地一
    旦經拍賣，勢難回復原狀。故聲請人願供擔保，懇請鈞院就
    系爭執行事件於上開第三人異議之訴判決確定前裁定停止執
    行，為此爰依強制執行法第18條第2項、行政執行法第26條
    提出聲請等語。
二、按有回復原狀之聲請，或提起再審或異議之訴，或對於和解
    為繼續審判之請求，或提起宣告調解無效之訴、撤銷調解之
    訴，或對於許可強制執行之裁定提起抗告時，法院因必要情
    形或依聲請定相當並確實之擔保，得為停止強制執行之裁定
    。強制執行法第18條第2項。另按就債務人基於債權或物權
    ，得請求第三人交付或移轉動產或不動產之權利為執行時，
    執行法院除以命令禁止債務人處分，並禁止第三人交付或移
    轉外，如認為適當時，得命第三人將該動產或不動產交與執
    行法院，依關於動產或不動產執行之規定執行之。又按第三
    人不承認債務人之債權或其他財產權之存在，或於數額有爭
    議或有其他得對抗債務人請求之事由時，應於接受執行法院
    命令後十日內，提出書狀，向執行法院聲明異議。第三人不
    於前項期間內聲明異議，亦未依執行法院命令，將金錢支付
    債權人，或將金錢、動產或不動產支付或交付執行法院時，
    執行法院得因債權人之聲請，逕向該第三人為強制執行。對
    於前項執行，第三人得以第1項規定之事由，提起異議之訴
    。第18條第2項之規定，於前項訴訟準用之。強制執行法第
    116條第1項、強制執行法第119條定有明文。
三、經查，宜蘭行政執行處依債務人大觀股份有限公司91年8月6
    日召開之91年度股東常會會議紀錄，認系爭土地為債務人大
    觀股份有限公司借名登記於聲請人名下，因此債務人大觀股
    份有限公司對聲請人即有系爭土地移轉登記請求權。旋即於
    100年1月4日以宜執和93年營稅執特專字第00011442號函之
    執行命令，禁止債務人大觀股份有限公司對聲請人名下之系
    爭土地之所有權移轉登記請求為移轉或其他處分，聲請人亦
    不得對債務人大觀股份有限公司上開請求權為交付或移轉行
    為，並囑託宜蘭縣宜蘭地政事務所登記其事由。而上開執行
    命令已於同年1月10日送達於聲請人，聲請人因此聲明異議
    等情，此有上開執行命令、囑託登記函文、送達回證附系爭
    執行事件卷宗（卷八）可憑。依此觀之，宜蘭行政執行處係
    依行政執行法第26條準用強制執行法第116條第1項前段規定
    對債務人大觀股份有限公司請求聲請人移轉不動產之權利為
    執行，且準用同法第11條規定囑託地政機關登記其事由，並
    非聲請意旨所指摘宜蘭行政執行處查封聲請人所有之系爭土
    地。故宜蘭行政執行處上開執行程序既係以債務人大觀股份
    有限公司對聲請人就系爭土地所有權移轉登記請求權為執行
    標的，則聲請人若就此一請求權存否有爭執，自得依強制執
    行法第119條第1項於接受執行法院命令後10日內提出書狀向
    法院聲明異議，而無依強制執行法第18條第2項聲請停止執
    行之必要。縱使聲請人就宜蘭行政執行處認定聲請人聲明異
    議不合法有爭執，則此亦係依強制執行法第12條聲明異議之
    問題，要與停止執行之要件不合。再者，宜蘭行政執行處執
    行上開債務人大觀股份有限公司對聲請人就系爭土地移轉登
    記請求權之執行程序，僅依上開執行命令為扣押程序，尚未
    依強制執行法第116條第1項後段或第119條第2項命令聲請人
    將該不動產交付於執行法院或命登記為債務人大觀股份有限
    公司所有，是自無同法第119條第2項第三人拒絕履行換價命
    令而得逕對聲請人強制執行之問題，是聲請人亦不合於同法
    第119條第3項準用同法第18條第2項聲請停止執行之要件。
    是聲請人本件聲請停止執行，與法律規定要件不合，自應駁
    回其聲請。
中    華    民    國   100    年    5     月    6     日
                  臺灣宜蘭地方法院民事庭
                      法  官  蔡仁昭
以上正本證明與原本無異。
如不服本裁定，應於送達後10日內向本院提出抗告狀，並繳納抗
告費新臺幣1,000元。
中    華    民    國   100    年    5     月    6     日
                      書記官  邱淑秋